# 分公司变更为子公司母公司期初报表如何反映？

提问人：爱坏蛋 时间：2011-02-12 21:52:23
请教各位： 分公司（独立的业务单元）变更为子公司，是否无论其变更为子公司的基准日是当年（ 2010 年）还是以前年度都可以参考《企业合并-同一控制下的企业合并》对母公司 2010 年度财务报表中期初数进行追溯调整？

回答人：chenyiwei
对母公司而言，这属于以其部分资产、负债出资设立子公司的行为，不属于企业合并。

回答人：chenyiwei
回复 藤椅 爱坏蛋 的帖子个别报表层面也不可以进行追溯调整。